【裁判字號】    98,抗,71
【裁判日期】    980209
【裁判案由】    聲請定其應執行刑
【裁判全文】
臺灣高等法院刑事裁定                    98年度抗字第71號
抗  告  人
即受刑  人  甲○○
                    （現於臺灣臺北監獄臺北分監執行中）
上列抗告人因違反毒品危害防制條例案件，不服臺灣板橋地方法
院中華民國97年10月29日裁定（原審案號：97年度聲字第4665號
），提起抗告，本院裁定如下：
    主  文
抗告駁回。
    理  由
一、按法律上屬於自由裁量之事項，有其外部性界限及內部性界
    限，並非概無拘束。依據法律之具體規定，法院應在其範圍
    選擇為適當之裁判者，為外部性界限；而法院為裁判時，應
    考量法律之目的，及法律秩序之理念所在者，為內部性界限
    。法院為裁判時，二者均不得有所踰越。在數罪併罰，有二
    裁判以上，定其應執行之刑時，固屬於法院自由裁量之事項
    ，然仍應受前揭外部性界限及內部性界限之拘束（最高法院
    94年度台非字第233號判決意旨參照）。次按刑法第51 條規
    定：「數罪併罰，分別宣告其罪之刑，依左列各款定其應執
    行者：．．．五、宣告多數有期徒刑者，於各刑中之最長期
    以上，各刑合併之刑期以下，定其刑期。但不得逾三十年」
    。同法第53條規定：「數罪併罰，有二裁判以上者，依第51
    條之規定，定其應執行之刑」。
二、抗告意旨略以：原裁定就抗告人所犯如原裁定附表所示之罪
    定應執行之刑計算錯誤，僅予以合併其刑並未依數罪併罰規
    定予以酌量減輕，實為法院疏失云云。
三、經查：本件受刑人甲○○所犯如原審裁定附表編號1至3所示
    3罪，其中編號2、3部分，經原審法院於民國97年1月18日以
    96年度訴字第4409號確定判決，分別判處有期徒刑7月及3月
    ，並定其應執行刑為有期徒刑8月，嗣被告又犯原裁定附表
    編號1之罪，經同法院於97年1月8日以96年度訴字第4217 號
    確定判決，判處有期徒刑1年2月在案，有原審各該判決在卷
    可稽。故上開二判決，於未從新定應執行刑之前，其合併之
    刑期為2年（即1年2月＋7月＋3月）。其後，原審法院依臺
    灣板橋地方法院檢察署檢察官之聲請，以受刑人所犯原裁定
    附表所示三罪合於定應執行刑之規定，乃定其應執行之刑為
    有期徒刑1年10月，足見其所定應執行刑係各宣告刑中之刑
    期最長（有期徒刑1年2月）以上，各刑合併之有期徒刑2年
    以下之範圍內，經核並未逾越刑法第51條第5款之界限，符
    合量刑裁量之外部性界限及內部性界限，自屬適法。抗告人
    抗告意旨，空言指摘原裁定不當，為無理由，應予駁回。
據上論斷，應依刑事訴訟法第412條，裁定如主文。
中    華    民    國    98    年    2     月    9     日
                  刑事第二十一庭審判長法  官  蘇隆惠
                                      法  官  楊力進
                                      法  官  許永煌
以上正本證明與原本無異。
如不服本裁定，應於收受送達後五日內向本院提出再抗告狀。
                                      書記官  江采廷
中    華    民    國    98    年    2     月    10    日


司法院資訊處製作；財團法人民間司法改革基金會備份。
